Saleh **Mozafari** Data Scientist | Machine Learning Engineer

7 Aug 1981 – Tehran, Iran in linkedin.com/in/salehmozafari

Pännjerstraße 73, 67655 Kaiserslautern, Deutschland



Ausgebildet auf dem Gebiet der künstlichen Intelligenz und erfahrener Data Scientist mit mehr als acht Jahren Erfahrung in der Leitung von Data-Science-Teams und der Entwicklung von Computer Vision- und Machine Learning-Anwendungen. Ich habe eine große Leidenschaft dafür, neue Herausforderungen anzunehmen und das Unternehmenswachstum durch innovative Lösungen voranzutreiben.



BERUFSERFAHRUNG

Derzeit Sep 2018

Expert Data Scientist | Machine Learning Engineer - WidasConcepts GmbH, Wimsheim, Deutschland

Projekt: Cidaas-ID-Validator (2018 – Present)

Rolle: Expert Data Scientist

- > Entwicklung verschiedener Microservices für die Bereitstellung von Machine Learning-Modellen
- > Entwurf und Entwicklung eines OCR-Modells für den Abruf von Informationen aus Identitätsdokumen-
- > Entwicklung eines Sicherheitskontrollsystems für Identitätsdokumente unter Verwendung von Computer Vision und probabilistischen grafischen Modellen
- > Entwurf und Implementierung einer HCI-Anwendung zur Erkennung von Liveness unter Verwendung der Eye-Tracking-Methode (ninoxipy)
- > Mitwirkung an der Schaffung eines MLOps-Rahmens für die eingeführten Modelle

Projekt: Cidaas-FDS (2020 - Present)

Rolle: Lead Data Scientist

- > Entwurf einer ML-basierten Cybersicherheitsarchitektur
- > Implementierung von RESTful APIs für Modelle zur Betrugserkennung
- > Mitwirkung an der Erstellung einer CI/CD-Pipeline für die Bereitstellung und Prüfung von Modellen
- > Entwurf und Entwicklung einer intelligenten MFA mit Fuzzy Inference System (FIS)

Projekt: Bosch-EBR (2020 – Present)

Rolle: Senior Data Scientist and Senior Developer

- > Entwicklung eines NLP-basierten Fahrzeugidentifikationssystems unter Verwendung von NER und Graphentheorie
- > Implementierung einer RESTful API zur Bereitstellung von Fahrzeugidentifikationsmodellen
- > Entwicklung eines Stream-Processing-Frameworks mit Faust für EBR-Microservices

Projekt: Porsche-CCD (2018 – 2019)

Rolle: Data Scientist

- > Entwurf und Entwicklung eines räumlich-zeitlichen Modells der internen sensorischen Daten und der Geolokalisierung von Porsche-Fahrzeugen zur Erkennung von Kurvenfahrten
- > Erstellen einer interaktiven Benutzeroberfläche zur Überwachung von Porsche-Fahrzeugen und plausiblen Eckfällen
- > Entwicklung eines Datenstreaming-Systems mit MQTT und Tornado

Projekt: Chinesische Malerei Siegel Bewertung (2018 – 2019)

Rolle: Data Scientist

- > Entwurf und Entwicklung eines Deep-Learning-Modells zur Identifizierung von chinesischen Künstler-
- > Entwurf und Entwicklung eines wiederkehrenden Modells zur Überprüfung der Originalität der Siegel der Künstler

Docker Kubernetes GitLab DC/OS Python C++ R OpenCV dlib Ray ReactJS Elasticsearch	Redis								
Mongodb Apache Kafka spacy nltk tesseract ocrupy FastAPI Flask tornado Jupyter-notebook nu									
scipy pandas matplotlib seaborn bokeh PyTorch Pyro Tensorflow keras scikit-learn scikit-ima	age								
scikt-fuzzy									

SALEH MOZAFARI 1

Aug 2018 Sep 2014

Forscher und Entwickler – DFKI GmbH, Kaiserslautern, Deutschland

- > Modellierung von Blickbewegungen für Human-Document Interaction für das Immersive Quantified Learning Lab (iQl)
- > Entwurf eines Mensch-Computer-Interaktionssystems auf der Grundlage der Eye-Tracking-Technologie zur Unterstützung von Behinderten (AICASys-Projekt)
- > Entwicklung eines neuen generativen probabilistischen Modells zur Synthese von Augenbewegungsmustern
- > Lehrtätigkeit an der TU Kaiserslautern im Studiengang Data Mining als Lehrbeauftragter
- > SBetreuung von Master- und Bachelor-Arbeiten im Bereich KI und HCI an der TU Kaiserslautern

Dock	er GitLab	Python	C++ R	Matlab (JavaScript	ZMQ	loT Open	CV dlib jur	oyter-notebook	numpy
scipy	pandas	matplotlib	seaborn	bokeh	Edward	keras	scikit-learn	scikit-image	scikt-fuzzy	Git

Aug 2014

Data Scientist | Web-Entwickler – Freiberufler, Tehran, Iran

Nov 2013

- > Entwicklung einer ML-basierten Persönlichkeitsbewertung für die psychologische Bewertung der Mitarbeiter der MAPNA-Gruppe (Iran)
- > Entwurf und Entwicklung eines Portals für psychologische Gutachten mit PHP und Python Python2 PHP XAMPP JavaScript CSS Autobahn|Python TortoiseSVN plotly spyder

Nov 2013 Sep 2012

University Lecturer – Azad University, Tehran (Roudehen), Iran

- > Lehrtätigkeit in den Kursen Statistik, Data Mining und Bildverarbeitung für Studenten der Informatik im Grundstudium
- > Lehrtätigkeit in den Kursen Explorative Datenanalyse und Inferenzstatistik für Postgraduierte der Klinischen Psychologie

Python R SPSS Matlab



AUSBILDUNG

2009 – 2011 M.Tech in Computer Kognition Technologie - University of Mysore, India

Titel der Dissertation: Cancer Prediction Using Microarray Expression Data

Notendurchschnitt: 9.3 / 10 (mit Ausgezeichneter)

2000 – 2004 B. Sc in Software Engineering - Azad-Universität, Iran

Graduation project: E-learning platform mit ASP.Net

Notendurchschnitt: 15.13 / 20 (Iranische Leistungsbeurteilung)

SKILLS

Programmiersprachen Python, R, C, C++, JavaScript, Go

Libraries Numpy, Scipy, Pandas, scikit-learn, scikit-fuzzy, scikit-image, OpenCV, dlib, PyTorch, Tensor-

flow, Keras, Statsmodels, matplotlib, seaborn, bokeh, plotly, Flask, FastAPI, Sphinx, pytest

Datenbanken MySQL, SQLite, MongoDB, Redis

IDEs PyCharm, Visual Studio Code, Sublime-text, Atom

MLOps Tools GitLab, Docker, Kubernetes, MLFlow, Apache Kafka, Elasticsearch

Betriebssysteme Fedora, Ubuntu, MacOS, Windows

1 EHRUNGEN UND AUSZEICHNUNGEN

- > Ausgezeichneter Student im Master of Computer Technology mit GPA 9.3/10, University of Mysore, Indien.
- > Auszeichnung für das beste Papier auf der IAPR-HDI-Konferenz, Kyoto, Japan, November 2017.

SPRACHEN

English Geschäftlich fließend

Deutsch B1

Persian Muttersprache

🚱 Außerschulische Aktivitäten und Hobbys

> Tennisspiel, Fußball, Filme, und Geschichte

Saleh Mozafari 2